【裁判字號】    99,事聲,10120
【裁判日期】    991014
【裁判案由】    聲明異議
【裁判全文】
臺灣臺北地方法院民事裁定           99年度事聲字第10120號
異  議  人
即  債務人  陳昭慶
代  理  人  蔡調彰律師
相  對  人
即  債權人  沈小玲
上列異議人即債務人對本院民事執行處司法事務官於民國99年9
月23日所為99年度執聲字第16號裁定聲明異議，本院裁定如下：
    主  文
原裁定廢棄。
發回由原司法事務官更為適法處分。
    理  由
一、按強制執行事件，由法官或司法事務官命書記官督同執達員
    辦理之；本法所規定由法官辦理之事項，除拘提、管收外，
    均得由司法事務官辦理之；當事人或利害關係人對於強制執
    行命令或對於執行法官、書記官、執達員實施強制執行之方
    法，強制執行時應遵守之程序，或其他侵害利益之情事，得
    於強制執行程序終結前，為聲請及聲明異議，強制執行法第
    3條、第12條及法院組織法第17條之2第1項第2款分別定有明
    文。次按司法事務官處理事件所為之處分，與法院所為者有
    同一效力；當事人對於司法事務官處理事件所為之終局處分
    ，得於處分送達後10日之不變期間內，以書狀向司法事務官
    提出異議；司法事務官認前項異議有理由時，應另為適當之
    處分，認異議無理由者，應送請法院裁定之；法院認第1項
    之異議為有理由時，應為適當之裁定，認異議為無理由者，
    應以裁定駁回之，強制執行法第30條之1準用民事訴訟法第
    240條之3、第240條之4之規定亦揭櫫甚明。本件聲明人於本
    院民事執行處司法事務官為駁回處分送達後10日內，以書狀
    表示不服而提出異議，司法事務官認其異議無理由而送請本
    院裁定，核與上開規定相符，合先敘明。
二、本件異議人聲明異議意旨略以：本院民事執行處99年度司執
    字第39703號執行案件業經相對人即債權人於99年7月14日撤
    回強制執行，依強制執行法第30條之1準用民事訴訟法第83
    條前段，原告撤回其訴者，訴訟費用由原告負擔；並依強制
    執行法第29條規定準用民事訴訟法第91條，請求確定系爭執
    行案件執行費用額並主張應由相對人即債權人負擔，惟本院
    民事執行處司法事務官以僅有債權人始得向法院聲請確定執
    行費用額為由，裁定駁回異議人之異議，認事用法有違誤，
    爰依法提出本件聲明云云。
三、經查，依強制執行法第30條之1準用民事訴訟法第90條、第
    91條之規定，不論債權人或債務人均可在執行程序終結後，
    聲請法院裁定確定執行費用額，故本件司法事務官以債務人
    已於執行程序進行中已自行交付執行費用予債權人，復未在
    執行程序終結前聲明異議為由，裁定駁回異議人即債務人之
    聲請，於法不合，異議人指摘原裁定不當，求為廢棄，非無
    理由，爰廢棄原裁定，發回原司法事務官更為適法之處分。
四、依強制執行法第30條之1、民事訴訟法第240條之4第3項裁定
    如主文。
中    華    民    國    99    年    10    月    14    日
                  民事第一庭    法  官  鄭麗燕
以上正本係照原本作成
如對本裁定抗告須於裁定送達後10日內向本院提出抗告狀，並繳
納抗告費新臺幣1,000元
中    華    民    國    99    年    10    月    14    日
                                書記官  翁挺育

司法院資訊處製作；財團法人民間司法改革基金會備份。
